# 倒挤“构建固定资产、无形资产的现金流出”的问题

提问人：BC 林琴汐 时间：2021-07-20 14:33:09
今天看到审计师的倒挤“构建固定资产、无形资产的现金流出”，截图如下
4d2be16980dfd6da3cc8055d1877f18.png (122.25 KB, 下载次数: 1)
3 天前 上传
这个表的逻辑应该是：先找出固定资产、无形资产、在建工程的当期原值增加额，然后从中剔除增加固定资产原值但未发生现金流出的金额。
我认为应付款项那里，应该是应付款项的增加是减项，比如当期应付款项增加了 10 万，这 10 万增加了固定资产原值但未发生现金流出，因此在表中应当是-10万，但这个表中，是应付款项的减少项是减项，那我就很有疑问了，比如期初赊购了一台 10 万的设备，期中还了 1 万（应付减少了 1万），按照他这个逻辑，当期构建固定资产发生的现金流出是： 10 万（固定资产原值增加额）-1万（应付款项当期减少额）=9万？？？这不是很荒唐么？

回答人：chenyiwei
该表的目的是计算现金流出金额，而应付款项的减少代表现金流出，所以以应付款项的减少数作为加项。